臺灣高等法院刑事裁定
111年度聲字第2469號
聲  請  人  臺灣高等檢察署檢察官
受  刑  人  王靜茹



上列聲請人因受刑人數罪併罰有二裁判以上，聲請定其應執行之
刑（聲請案號：臺灣高等檢察署111年度執聲字第1201號），本
院裁定如下：
    主  文
王靜茹犯如附表所示各罪所處之刑，應執行有期徒刑拾年拾月。
    理  由
一、聲請意旨略以：受刑人因違反毒品危害防制條例等數罪，先
    後經判決確定如附表，應依刑法第50條第1項第1款、第2項
    、第53條、第51條第5款規定，定其應執行之刑，爰依刑事
    訴訟法第477條第1項聲請裁定等語。
二、裁判確定前犯數罪者，併合處罰之；數罪併罰，分別宣告其
    罪之刑，其宣告多數有期徒刑者，於各刑中之最長期以上，
    各刑合併之刑期以下，定其刑期，但不得逾30年，刑法第50
    條第1項前段、第51條第5款訂有明文。參其立法意旨，除在
    於緩和多數有期徒刑合併執行所造成之苛酷外，更避免責任
    非難之重複，尤重在矯治犯罪行為人、提升其規範意識，及
    回復社會對於法律規範之信賴，是就應併合處罰之複數有期
    徒刑採行加重單一刑主義，以期責罰相當。乃法院就應併合
    處罰之數個有期徒刑宣告定其應執行刑時，除應遵守上開法
    文所定之外部界限，並應受不得明顯違反公平正義、法律秩
    序理念及目的之規範。具體而言，倘行為人所犯數罪屬相同
    之犯罪類型者（如複數竊盜、施用或販賣毒品等），其責任
    非難重複之程度較高，即得酌定較低之應執行刑；另所犯數
    罪非惟犯罪類型相同，且其行為態樣、手段、動機均相似者
    ，其責任非難重複之程度更高，更可酌定較低之應執行刑。
三、經查：
　㈠本院業已給予受刑人陳述意見之機會，經其表示無意見，有
    本院陳述意見調查表在卷可稽（見本院卷第143頁），合先
    敘明。
　㈡查受刑人所犯毒品危害防制條例等罪，經分別判決如附表所
    示，均經確定在案，有各該刑事判決書及本院被告前案紀錄
    表在卷可查。附表編號1至3所示之罪，係屬得易科罰金，附
    表編號4至9所示之罪則屬不得易科罰金，有刑法第50條第1
    項但書第1款規定之情形。茲檢察官依受刑人請求向本院聲
    請合併定應執行刑，有臺灣桃園地方檢察署依102年1月23日
    修正之刑法第50條調查受刑人是否聲請定應執行刑調查表在
    卷可按（見本院卷第11頁），經核尚無不合，應予准許。爰
    衡酌受刑人所犯如附表編號1至3所示均為施用第二級毒品罪
    ，與附表編號4至9所示之販賣第二級毒品罪，雖同屬毒品相
    關犯罪，但施用毒品係戕害自己身心之犯罪，與販賣毒品係
    將毒品散布他人，危害他人身心健康，影響社會治安，二者
    分屬不同犯罪類型，其行為態樣、手段及所侵害法益均不相
    同，責任非難重複程度低；並佐以附表編號1至2所示之罪部
    分曾經定應執行刑為有期徒刑4月、附表編號4至9所示之罪
    部分曾經定應執行刑為有期徒刑10年6月。另審酌其所犯各
    罪之法律目的、受刑人違反之嚴重性、所犯數罪為整體非難
    評價，及貫徹刑法量刑公平正義理念之內部限制等，定其應
    執行之刑如主文所示。
　㈢至附表編號1至3所示之罪刑雖已執行完畢，惟該已執行部分
    乃檢察官將來指揮執行時應予扣除之問題，不影響本件定應
    執行刑之聲請，併此敘明。　　
據上論斷，應依刑事訴訟法第477條第1項，刑法第50條第1項第1
款、第2項、第53條、第51條第5款，裁定如主文。
中　　華　　民　　國　　111 　年　　8 　　月　　17　　日
                  刑事第十二庭  審判長法　官  陳如玲
　　　　　　　　　　　　　　　　　　　法　官  廖建瑜
　　　　　　　　　　　　　　　　　　　法　官  魏俊明
以上正本證明與原本無異。
如不服本裁定，應於收受送達後五日內向本院提出抗告狀。
                                      書記官  賴尚君
中　　華　　民　　國　　111 　年　　8 　　月　　17　　日
　　　附表：
編　　　　　號  1 2 3 罪　　　　　名  毒品危害防制條例 毒品危害防制條例 毒品危害防制條例 宣　　告　　刑  有期徒刑2月 有期徒刑3月 有期徒刑3月 犯　罪　日　期  107年06月13日 108年04月04日 107年07月17日 偵查(自訴)機關 年　度　案　號  桃園地檢107年度毒偵字第4104號 桃園地檢108年度毒偵字第2145號 桃園地檢107年度毒偵字第4706號、107年度偵字第18481、19999、20418號 最　後 事實審 法　　院 桃園地院 桃園地院 桃園地院  案　　號 107年度壢簡字第1765號 108年度壢簡字第1101號 107年度訴字第774號  判決日期 108年03月17日 108年06月26日 109年02月13日 確　定 判　決 法　　院 桃園地院 桃園地院 桃園地院  案　　號 107年度壢簡字第1765號 108年度壢簡字第1101號 107年度訴字第774號  判　　決 確定日期 108年06月24日 108年08月21日 109年11月25日 是否為得易科罰金之案件  是 是 是  備註   桃園地檢108年度執字第10330號 桃園地檢108年度執字第14149號 桃園地檢110年度執字第4509號（已執畢）   編號1、2業經桃園地院以108年聲字第3770號裁定定應執行有期徒刑4月     桃園地檢108年執更字第4413號（已執畢）   

編　　　　　號  4 5 6 罪　　　　　名  毒品危害防制條例 毒品危害防制條例 毒品危害防制條例 宣　　告　　刑  有期徒刑7年8月 有期徒刑7年6月 有期徒刑7年6月 犯　罪　日　期  106年11月07日 106年12月20日 107年01月26日 偵查(自訴)機關 年　度　案　號  桃園地檢107年度毒偵字第4706號、107年度偵字第18481、19999、20418號   最　後 事實審 法　　院 臺灣高院 臺灣高院 臺灣高院  案　　號 109年度上訴字第3742號 109年度上訴字第3742號 109年度上訴字第3742號  判決日期 110年03月02日 110年03月02日 110年03月02日 確　定 判　決 法　　院 最高法院 最高法院 最高法院  案　　號 110年度台上字第5352號 110年度台上字第5352號 110年度台上字第5352號  判　　決 確定日期 110年10月27日 110年10月27日 110年10月27日 是否為得易科罰金之案件  否 否 否  備註   桃園地檢110年度執字第12699號 （原判決定應執行有期徒刑10年6月）   

編　　　　　號  7 8 9 罪　　　　　名  毒品危害防制條例 毒品危害防制條例 毒品危害防制條例 宣　　告　　刑  有期徒刑7年6月 有期徒刑7年6月 有期徒刑7年4月 犯　罪　日　期  107年02月25日 107年03月13日 107年01月30日 偵查(自訴)機關 年　度　案　號  桃園地檢107年度毒偵字第4706號、107年度偵字第18481、19999、20418號   最　後 事實審 法　　院 臺灣高院 臺灣高院 臺灣高院  案　　號 109年度上訴字第3742號 109年度上訴字第3742號 109年度上訴字第3742號  判決日期 110年03月02日 110年03月02日 110年03月02日 確　定 判　決 法　　院 最高法院 最高法院 最高法院  案　　號 110年度台上字第5352號 110年度台上字第5352號 110年度台上字第5352號  判　　決 確定日期 110年10月27日 110年10月27日 110年10月27日 是否為得易科罰金之案件  否 否 否  備註   桃園地檢110年度執字第12699號 （原判決定應執行有期徒刑10年6月）